【裁判字號】    96,易,2683
【裁判日期】    980630
【裁判案由】    詐欺
【裁判全文】
臺灣板橋地方法院刑事判決              96年度易字第2683號
公  訴  人  臺灣板橋地方法院檢察署檢察官
被      告  Ｇ○○
選任辯護人  李弘仁律師
上列被告因詐欺案件，經檢察官提起公訴（95年度偵字第27976
號、96年度偵字第5790號）及移送併辦（96年度偵字第23520 號
），本院判決如下：
    主  文
Ｇ○○犯如附表四所示之罪，各處如附表四所示之刑，暨各減為
如附表四「減得之刑」欄所示之刑。應執行有期徒刑貳年。
    事  實
一、Ｇ○○意圖為自己不法之所有，基於詐欺取財之概括犯意，
    先於不詳時間，以不詳方式，向不詳之人購得如附表一「匯
    入款項之銀行、帳號、戶名」欄內所載之帳戶資料後，自民
    國94年12月某日起，即在位於臺北縣土城市或新莊市等多家
    網咖店內，利用電腦設備連結網際網路登入雅虎奇摩、PC
    HOME或EBAY等拍賣網站後，先後以其所申請之如附表一所示
    之虛假「賣家帳號」，在各該拍賣網站上，佯刊拍賣筆記型
    電腦或數位相機等商品之如附表一所載「詐騙內容」訊息，
    俾誘使不特定人爭相參與競標，嗣如附表一所示之被害人於
    該附表一所載「得標或聯絡議價時間」投標後，再以附表一
    所示之「賣家帳號」或「佯稱之賣家姓名、聯絡電話」，分
    別與得標者聯絡告知其已得標之訊息，或與參與投標但未得
    標之人聯絡佯稱原得標者棄標或另有相同商品可為出售云云
    （附表一內對於此種交易方式均簡略記載為「以議價方式為
    之」），致使如附表一所載之被害人陷於錯誤，除附表一編
    號34之被害人地○○尚未匯款外，其餘買家則先後於附表一
    所載之「匯款時間」，按Ｇ○○所指定如附表一「匯入款項
    之銀行、帳號、戶名」之帳戶資料，分別匯入如附表一所載
    之「詐騙金額」，旋遭Ｇ○○提領一空，但未將拍賣商品交
    付予各得標者。嗣如附表一所載之買家因遲未收到標得之物
    品，方知受騙，並報警處理，經警對雅虎奇摩網站之「airp
    ort833」帳號實行監控後，於95年11月29日19時50分許，在
    位於臺北縣土城市○○路17號之「天生玩家網咖」內查獲正
    在該地使用「forest_535」帳號連接網際網路之Ｇ○○，而
    循線查悉上情。
二、案經內政部警政署刑事警察局移送及臺北縣政府警察局樹林
    分局報告臺灣板橋地方法院檢察署檢察官偵查起訴暨併案審
    理。
    理  由
一、按被告以外之人於審判外之言詞或書面陳述，除法律有規定
    者外，不得作為證據；又被告以外之人於審判外之陳述，雖
    不符合同法第159 條之1 至第159 條之4 之規定，但經當事
    人於審判程序同意作為證據，法院審酌該言詞陳述或書面陳
    述作成時之情況，認為適當者，亦得為證據。當事人、代理
    人或辯護人於法院調查證據時，知有第159 條第1 項不得為
    證據之情形，而未於言詞辯論終結前聲明異議者，視為有前
    項之同意，刑事訴訟法第159 條第1 項，及第159 條之5 ，
    分別定有明文。本判決下列所引用之各該被告以外之人於審
    判外之陳述，雖屬傳聞證據，惟均經當事人於法院準備程序
    及審判期日中表示無意見，而不予爭執，且迄至言詞辯論終
    結前亦未再聲明異議，法院審酌此等證據資料製作時之情況
    ，尚無違法不當及證明力明顯過低之瑕疵，亦認為以之作為
    證據應屬適當，故揆諸前開規定，依刑事訴訟法第159 條之
    5 規定，認前揭證據資料均例外有證據能力。
二、訊據被告Ｇ○○固不否認有如附表一所載之被害人共計35人
    ，於該附表一所載之時間，先後在雅虎奇摩等拍賣網站遭詐
    騙等事實，惟其除坦承確有為起訴書內所載編號27、28部分
    之詐騙犯行（即附表一編號34、35所示部分，下均記載如附
    表一編號34、35）外，卻否認另有詐騙附表一所載之其餘被
    害人，被告及其之選任辯護人均辯稱：被告雖有為如起訴書
    附表一編號34、35所載之詐欺犯行，且其當時所用之賣家帳
    號magical532，縱與附表一所示其餘賣家帳戶在登入時之IP
    位址、bcookie 曾呈現均相同之情形，但因被告都在不詳地
    址之網咖內上網，而網咖內之電腦乃供不特定之多數人所使
    用，故起訴書上以IP位址、bcookie 所為之推論結果，僅能
    證明被告與實際使用這些帳號之人曾經先後使用相同之電腦
    以連接網際網路而已，無從證明所有之賣家帳號均為被告所
    使用並用以為詐欺取財行為云云。然查：
  (一)如附表一所示之賣家帳號，在該前揭拍賣網站上，佯刊拍賣
    筆記型電腦或數位相機等如附表一所載內容之訊息，誘使不
    特定人爭相參與競標後，如附表一所示佯裝賣家之人，即以
    電子郵件或電話，分別與得標者聯絡告知已得標之訊息，或
    與參與投標但未得標之人聯絡佯稱原得標者棄標或另有相同
    商品可為出售云云，致使如附表一所載之被害人陷於錯誤，
    除附表一編號34之被害人地○○因察覺有異而未匯款外，其
    餘被害人則先後於附表一所載之「匯款或聯絡議價時間」，
    按賣家所指定如附表一所載之「匯入款項之銀行、帳號、戶
    名」之帳戶資料，分別以轉帳方式匯入如附表一所載之「詐
    騙金額」後，旋遭提領一空，但事後均未取得所標購之拍賣
    商品等事實，已有如附表一「證據暨出處」欄所載之證據資
    料可資佐證，復為被告所不否認，先堪予認定。
  (二)再案外人詹德旺、陳正博、顏玉瑛、陳英嬌、羅曜輝、林信
    宏、李嘉修、鄭皓文、侯富仁等人，因分別提供如附表一「
    匯入之銀行、帳號、戶名」所載之帳戶資料供他人使用，致
    使如附表一所載之被害人分別匯入款項至上揭等人所提供之
    帳戶內，業已構成幫助詐欺取財犯行，其中詹德旺、陳正博
    、陳英嬌、羅曜輝、林信宏、李嘉修、鄭皓文、侯富仁等人
    之幫助詐欺取財罪行，業經法院分別判決確定等事實，除據
    證人林信宏、李嘉修、侯富仁等3 人於警詢、偵查中證述甚
    詳外（參見臺灣板橋地方法院檢察署95年偵字第27976 號偵
    查卷第118 頁、同署96年偵字第5790卷第20-22 、27-29 、
    562 、664 頁，及96年偵字第23520 號卷第7 頁），並有財
    經資訊股份有限公司暨臺北富邦商業銀行分別函覆之「鄭皓
    文」於臺北富邦商業銀行所開設帳號為000000000000之帳戶
    開戶基本資料及於95年1 月1 日至95年11月14日期間之交易
    資料，以及財經資訊股份有限公司暨聯合徵信中心所函覆之
    「侯富仁」於合作金庫銀行所開設帳號0000000000000 之帳
    戶資料及自95年7 月1 日至95年11月30日期間之交易資料、
    國泰世華商業銀行函覆之「羅曜輝」於該銀行帳號00000000
    0000之帳戶資料、國泰世華商業銀行彰化分行函覆之「李嘉
    修」於該銀行帳號000000000000之帳戶資料、合作金庫銀行
    北三重分行函覆之「顏玉瑛」於該銀行帳號0000000000000
    帳戶資料、萬泰商業銀行函覆之「陳正博」於該銀行所開立
    帳號000000000000帳戶資料、玉山商業銀行雙和分行回覆之
    「陳英嬌」於該銀行所申請帳號0000000000000 之帳戶資料
    、富邦銀行土城分行函覆之富邦銀行土城分行之「林信宏」
    於該銀行帳號000000000000之帳戶往來明細存卷可參（見96
    年偵字第5790卷第257-272 、276-285 、287-325 、476-47
    7 、584-597 頁）；亦有本院95年度簡字第7822號（鄭皓文
    ）、96年度簡上字第447 號（羅曜輝）、96年易字1602號（
    顏玉瑛）、96年簡字第6043號（詹德旺）、臺灣士林地方法
    院96年度士簡字第379 號（侯富仁）、臺灣臺中地方法95年
    度易字第2694號（林信宏）、臺灣臺南地方法院96年度簡上
    字第52號（李嘉修）、95年度簡字第2183號（陳正博）等裁
    判書足佐（附在96年偵字第523520號偵查卷第81-84 、86反
    -88 頁，及本院卷第140-156 、169-177 、180-182 頁），
    併可認定為實在。
  (三)再被告雖坦承確實有於附表一編號34、35所載之時間，使用
    magical532之帳號以該附表一編號34、35所述之方法分別詐
    騙被害人地○○、子○○等兩人，卻否認有為附表一所載之
    其餘詐欺犯行，並以前揭情詞置辯。惟查：
  1.被告於96年4 月2 日、同年6 月4 日偵訊問時，均坦承曾使
    用過「magical532」、「forest_353」兩帳號等語（詳96年
    偵字第5790號偵查卷第445 、656 頁），則依據卷附由內政
    部警政署刑事警察局向雅虎奇摩公司調閱「season279 」、
    「exciting897 」等帳號之使用者基本資料，暨上開帳號分
    別於95年間之上線時間、登入IP位址、bcookie （此為雅虎
    奇摩網站提供之一個獨特的身份證瀏覽器紀錄，可以記錄所
    有登記和未登記之多數人真正用戶為何人，有追蹤和匹配價
    值，以確定多少雅虎身份證使用具體電腦）及同時登入之其
    他雅虎帳號資料，茲判斷如下：
  (1)在帳號「exciting897 」之登入資料內：
  被告坦承為其使用之帳號「forest_353」、「magical532」
    分別於95年3 月20日3 時07分11秒、同日3 時8 分2 秒曾經
    登入，又觀自「2006/03/20-03:05:20 」起至「2006/03/20
    -03:08 :46 」 之時段內，共有數個帳號先後密集登入，包
    含被告業已坦承為其所使用之帳號「forest_353」、「magi
    cal532」及附表一內所載之「season279 」、「weather_a9
    7 」、「collge29」、「umbrella497 」、「airport833」
    、「exciting897 」等帳號，上揭帳號並均使用相同之IP位
    址「203.75.237.95 」，及為同一之bcookie 「3bpjs9121r
    aqk&b=3&s= 6p 」（見前開偵查卷第216-217 頁）。則觀此
    資料內容，在前述時段內，既能由同一具有相同身份瀏覽器
    紀錄者（因為相同之bcookie） 在使用同一電腦（因為相同
    之IP）連接網際網路後，以上揭帳號，在僅僅3 分鐘之內，
    先後密集且無間斷（即無其他bcookie） 為登入登出，顯見
    前揭帳號之使用人應為同一人，亦即被告因已坦承「forest
     _353 」「magical532」等帳號為其所使用，則上揭時段內
    曾經登入且與本案有關之「season279 」、「weather_a97
    」、「collge29」、「umbrella497 」、「airport833」、
    「exciting897 」等帳號亦均由被告所使用乙情，已堪認定
    。
  被告坦承為其使用之帳號「forest_353」、「magical532」
    分別於95年5 月1 日10時45分38秒、同日10時46分43秒亦曾
    經登入，又觀自「2006/05/01-10:37:38」起至「2006/05/0
    1-10:51:12」之時段內，共有數個帳號先後密集登入，包含
    被告業已坦承為其所使用之帳號「forest_353」、「magica
    l532」及附表一內所載之「umbrella497 」、「airport833
    」、「exciting897 」、「collge29」等帳號，上揭帳號並
    均使用相同IP位址「210.208.62.98 」暨相同之bcookie 「
    b9snd49188uij&b=2 」（同前偵查卷第218 頁）。則觀此資
    料內容，在前述時段內，既能由同一具有相同身份瀏覽器紀
    錄者（因為相同之bcookie） 在使用同一電腦（因為相同之
    IP）連接網際網路後，以上揭數個帳號，在僅僅11分鐘之內
    ，先後密集且無間斷（即無其他bcookie） 為登入登出，顯
    見前揭帳號之使用人應為同一人無誤，亦即被告因已坦承帳
    號「forest_353」「magical532」為其所使用，則上揭時段
    內曾經登入且與本案有關之「umbrella497 」、「airport8
    33」、「exciting897 」、「collge29」等帳號亦顯然為被
    告所使用，應堪認定。
  被告坦承為其使用之帳號「forest_353」於95年5 月17日09
    時21分42秒曾經登入，又觀自「2006/05/17-08:59:01 」起
    至「2006/05/17-09:22:22 」之時段內，共有數個帳號先後
    密集登入，包含被告坦承為其所使用之帳號「forest_353」
    及附表一內所載之「umbrella497 」、「exciting897 」等
    帳號，上揭帳號並均使用相同之IP位址「210.208.62.67 」
    ，並為同一之bcookie 「5nmrfll0ehpfq&b=2 」（參前揭偵
    查卷第218-219 頁）。則觀此資料內容，在前述時段內，既
    能由同一具有相同身份瀏覽器紀錄者（因為相同之bcookie
    ）在使用同一電腦（因為相同之IP）連接網際網路後，以上
    揭帳號，在僅僅23分鐘內，先後密集且無間斷（即無其他
    bcookie） 為登入登出，顯見前揭帳號之使用人應為同一人
    無誤，亦即被告因已坦承帳號「forest_353」為其所使用，
    則上揭時段內曾經登入之「umbrella497 」、「exciting89
    7 」等帳號亦顯然為被告所使用。
  被告坦承為其使用之帳號「forest_353」於95年5 月17 日
    21時01分41秒曾經登入，又觀自「2006/05/17-20:29:23 」
    起至「2006/05/17-21:38:41 」之時段內，有數個帳號先後
    密集登入，包含被告業已坦承為其所使用之帳號「forest_3
    53」及附表一內所載之「exciting897 」、「umbrella497
    」等帳號，上揭帳號並均使用相同之IP位址「210.208.62.9
    8 」，及同一之bcookie 「b9snd49188uij&b=2 」（見前開
    偵查卷第219 頁）。則觀此資料內容，在前述時段內，既能
    由同一具有相同身份瀏覽器紀錄者（因為相同之bcookie）
    在使用同一電腦（因為相同之IP）連接網際網路後，以上揭
    帳號，在僅僅1 小時左右時間內，先後密集且無間斷（即無
    其他bcookie） 為登入登出，顯見前揭帳號之使用人應為同
    一人無誤，亦即「forest_353」、「exciting 897」、「um
    brella497 」等帳號顯然均為被告所使用無誤。
  被告坦承為其使用之帳號「forest_353」於95年5月18日23
    時19分15秒亦曾經登入，又觀自「2006/05/18-23:19:15」
    起至「2006/05/1 8-23:29:21」之時段內，有數個帳號先後
    密集登入，包含被告業已坦承為其所使用之帳號「forest_3
    53」及附表一內所載之「exciting897 」、「airport833」
    、「umbrella497 」等帳號，上揭帳號並均為相同之IP位址
    「210.208.62.72 」及bcookie 「3o75dl10d5k8c&b=2 」（
    前述偵查卷第220 頁）。則觀此資料內容，在前述時段內，
    既能由同一具有相同身份瀏覽器紀錄者（因為相同之bcooki
    e） 在使用同一電腦（因為相同之IP）連接網際網路後，以
    上揭帳號，在僅僅10分鐘之內，先後密集且無間斷（即無其
    他bcookie） 為登入登出，足證前揭數個帳號之使用人應為
    同一人，亦即被告所坦承為其所使用之帳號「forest_353」
    與前揭時段內曾經登入且與本案有關之「exciting897」、
    「airport833」、「umbrella497」等帳號均為同一人所使
    用。
  被告坦承其所使用之帳號「forest_353」於95年5 月19日11
    時06分13秒曾經登入，又觀自「2006/05/19-11:06:13 」起
    至「2006/05/19-11:10:54 」之時段內，亦有數個帳號先後
    密集登入，除前開「forest_353」外，亦有附表一內所載之
    之「exciting897 」、「airport833」、「umbrella497 」
    等帳號，且均為相同之IP位址「210.208.62.97 」及同一之
    bcookie 「2pgfo051t0fg0&b=3&s= 4u 」（參同前偵查卷第
    220 頁）。則觀此資料內容，在前述時段內，既能由同一具
    有相同身份瀏覽器紀錄者（因為相同之bcookie） 在使用同
    一電腦（因為相同之IP）連接網際網路後，以上揭數個帳號
    ，在僅僅3 分鐘之內，先後密集且無間斷（即無其他bcooki
    e） 為登入登出，顯見前揭數個帳號之使用人應為同一人；
    質言之被告因已坦承帳號「forest_353」為其所使用，則上
    揭時段內曾經登入且與本案有關之之「exciting897 」、「
    airport8 33 」、「umbrella497 」等帳號亦顯然為被告所
    使用至明。
  被告坦承為其使用之帳號「forest_353」於95年5 月21日01
    時16分58秒亦曾經登入，又觀自「2006/05/21-01:16:58 」
    起至「2006/05/21-01:20:24 」之時段內，有數個帳號先後
    密集登入，包含被告業已坦承為其所使用之帳號「forest_3
    53」及附表一內所載之之「exciting897 」、「airport833
    」、「umbrella497 」等帳號，上揭帳號並均使用相同之IP
    位址「203.75.237.105」及為同一之bcookie 「5d06ufh26
    ujnr&b=3&s=oj 」（見偵查卷第220 頁）。則觀此資料內容
    ，在前述時段內，既能由同一具有相同身份瀏覽器紀錄者（
    因為相同之bcookie） 在使用同一電腦（因為相同之IP）連
    接網際網路後，以上揭帳號，在短短5 分鐘內，先後密集且
    無間斷（即無其他bcookie） 為登入登出，亦徵前揭所述之
    「forest_353」、「exciting897 」、「airport833」、「
    umbrella497 」等帳號均為被告所使用之事實。
  被告坦承為其使用之帳號「forest_353」另於95年5 月24日
    8 時41分10秒亦曾經登入，再觀自「2006/05/24-08:40:35
    」起至「2006/05/24-08:42:13 」之時段內，亦先後有帳號
    「forest_353」、「exciting897 」、「airport833」、「
    umbrella49 7」等密集登入，並均使用相同之IP位址「210.
    208.62.85 」，並為同一之bcookie 「5nmrfll0ehpfq&b=2
    」（見同前偵查卷第221 頁）。則觀此資料內容，在前述時
    段內，既能由同一具有相同身份瀏覽器紀錄者（因為相同之
    bcookie） 在使用同一電腦（因為相同之IP）連接網際網路
    後，以上揭帳號，在僅僅2 分鐘之內，先後密集且無間斷（
    即無其他bcookie） 為登入登出，顯見前揭「forest_353」
    、「exciting897 」、「airport833」、「umbrella497 」
    等帳號均為相同之人即被告所使用乙節，已足認定。
  被告坦承為其使用之帳號「forest_353」於95年6 月6 日04
    時05分27秒登入，另觀自「2006/06/06-04:03:39 」起至「
    2006/06/06-04:05:46 」之時段內，亦有「forest_353」、
    「exciting897 」、「airport833」、「umbrella497 」等
    帳號先後密集登入，並均使用相同之IP位址「59.124.21.19
    1 」及同一之bcookie 「870smhdliav7v&b=3&s=06」（同偵
    查卷第222 頁）。則觀此資料內容，在前述時段內，既能由
    同一具有相同身份瀏覽器紀錄者（因為相同之bcookie） 在
    使用同一電腦（因為相同之IP）連接網際網路後，以上揭帳
    號，在3 分鐘之甚短時間內先後密集且無間斷為登入登出，
    顯見前揭4 個帳號之使用人應為同一人無誤，可認均為被告
    所使用。
  被告坦承為其使用之帳號「forest_353」於95年6 月21日17
    時31分10秒曾經登入，經詳「2006/06/21-17:01:53 起至「
    2006/06/21-19:02:23 」之時段內，有數個帳號先後密集登
    入，包含「forest_353」、「airport833」、「exciting89
    7 」等帳號，並均使用相同之IP位址「210.208.62.75 」及
    同一之bcookie 「80llheh28uqad&b=3&s=vn」（同偵查卷第
    229-230 頁）。則觀此資料內容，在前述時段內，既能由同
    一具有相同身份瀏覽器紀錄者（因為相同之bcookie） 在使
    用同一電腦（因為相同之IP）連接網際網路後，以包含前列
    帳號在內之數個帳號，在2 小時左右，先後密集且無間斷（
    即無其他bcookie） 為登入登出，顯見前揭帳號之使用人應
    為同一人無誤。
  被告坦承為其使用之帳號「magical532」於95年6 月26日15
    時07分55秒曾經登入，又觀自「2006/06/26-15:07:55 」起
    至「2006/06/26-18:11:01 」之時段內，除「magical532」
    外，尚有「exciting897 」帳號以相同之IP位址「210.208.
    62.68 」及同一之bcookie 「2pgfo051t0fg0&b=3&s=4u」密
    集且數次登入（參同偵查卷第236 頁），故依此資料內容，
    在前述時段內，前揭兩帳號既能由同一具有相同身份瀏覽器
    紀錄者（因為相同之bcookie） 在使用同一電腦（因為相同
    之IP）連接網際網路後，於短時間內密集且無間斷（即無其
    他bcookie） 為登入，可證前揭兩帳號之使用人應為相同之
    人。
  被告坦承為其使用之帳號「forest_353」於95年6 月30日11
    時44分42秒曾經登入，復核自「2006/06/30-11:44:42 」起
    至「2006/06/30-12:59:54 」之時段內，共有數個帳號先後
    密集登入，包含被告業已坦承為其所使用之帳號「forest_3
    53」及附表一內所載之「exciting897 」，並均使用相同之
    IP位址「210.208.62.65 」及bcookie 「5rfjv6t2a94ir&b=
    3&s=19」（詳見前開偵查卷第239 頁）。則觀此資料內容，
    在前述時段內，既能由同一具有相同身份瀏覽器紀錄者（因
    為相同之bcookie） 在使用同一電腦（因為相同之IP）連接
    網際網路後以上揭帳號密集且無間斷（即無其他bcookie ）
    為登入登出，顯見前揭「forest_353」、「exciting897 」
    帳號之使用人應為同一人無訛。
  被告坦承為其使用之帳號「forest_353」分別於95年6 月30
    日13時47分33秒、同日15時44分41秒、95年7 月1 日2 時40
    分20秒、2 時41分05秒、3 時08分18秒曾經先後登入，經觀
    自「2006/06/30-13:47:33 」起至「2006/06/30-16:18:23
    」之時段內，及自「2006/07/01-00:41:44 」起至「2006/0
    7/01-08 :55:04 」 之時段，均有包含「forest_353」及附
    表一內所載之「exciting897 」、「airport833」等帳號，
    以相同之IP位址「210.208.62.75 」及同一之bcookie 「80
    llheh 28uqad& b=3&s=vn」（同前偵查卷第239-241 頁）。
    則按此資料內容，在前述兩時段內，既均能由同一具有相同
    身份瀏覽器紀錄者（因為相同之bcookie） 在使用同一電腦
    （因為相同之IP）連接網際網路後，以上揭數個帳號，在短
    時間內先後密集登入，顯見前揭「forest_353」、「exciti
    ng897 」、「airport833」等帳號之使用人應均為被告。
  被告坦承為其使用之帳號「forest_353」於95年7 月1 日13
    時58分06秒、同日14時01分39秒、15時34分57秒、16時25分
    15秒曾經先後登入，又觀自「2006/07/01-13:42:37 」起至
    「2006/07/01-16:25:32 」之時段內，共有「forest_353」
    、「airport833」、「exciting897 」等帳號，以相同之IP
    位址「210.208.62.65 」及同一bcookie 「7r09hqp2ac2ao&
    b= 3&s=72 」交叉、密集登入（同偵查卷第241-242 頁）；
    則依上揭內容所示，在前述時段內，既能由同一具有相同身
    份瀏覽器紀錄者（因為相同之bcookie） 在使用同一電腦（
    因為相同之IP）連接網際網路後，以上揭數帳號先後密集、
    無間斷且交叉多次登入，顯見前揭數帳號之使用人應為同一
    人無誤，亦即被告因已坦承帳號「forest_353」為其所使用
    ，則上揭時段內曾經登入且與本案有關之「airport833」、
    「exci ting897」等帳號亦為被告所使用乙節，已足認定。
  被告坦承為其使用之帳號「forest_353」於95年7 月1 日21
    時58分09秒、同日22時38分15秒亦曾經登入，又觀自「2006
    /07/01-21:55:41 」起至「2006/07/01-22:38:31 」之時段
    內，「forest_353」與「airport833」、「exciting897 」
    等帳號亦均以相同IP位址「210.208.62.76」及同一bcookie
     「80llheh28uqad&b=3&s=vn 」密集登入（見前開偵查卷第
    242 頁）。則依此內容可認在前述時段內，既能由同一具有
    相同身份瀏覽器紀錄者（因為相同之bcookie） 在使用同一
    電腦（因為相同之IP）連接網際網路後，以上揭帳號先後密
    集且無間斷（即無其他bcookie） 為登入登出，顯見前揭帳
    號之使用人應為同一人無誤。
  (2)在帳號「season279 」之登入資料內：
  被告坦承為其使用之帳號「forest_353」於95年2 月16日15
    時35分08秒亦曾經同時登入，且觀自「2006/02/16-13:24:1
    2 」起至「2006/02/16-15:35:08 」之時段內，共計有15個
    帳號先後密集登入，其中包含被告業已坦承為其所使用之帳
    號「forest_353」，以及附表一內所載之「season279 」、
    「weather_a97 」、「collge 29 」、「umbrella497 」、
    「airport833」等帳號，前揭帳號並均使用相同之IP位址「
    61.63.51.114」，且為相同bcookie 「508lspdlv829c&b=3&
    s=f6」（上揭偵查卷第208-209 頁）。則在此段時間內，既
    能由同一具有相同身份瀏覽器紀錄者（因為相同之bcookie
    ）在使用同一電腦（因為相同之IP）連接網際網路後，以該
    15個帳號，在2 個小時內，先後密集、多次且無間斷（即無
    其他bcookie） 為登入登出，顯見該數個帳號之使用人應為
    同一人，亦即被告因已坦承帳號「forest_353」為其所使用
    ，則與本案有關之「forest_353」、「season279 」、「we
    ather_a97 」、「collge29」、「umbrella497 」、「airp
    ort833 」等帳號均為被告所使用。
  又前述亦應為被告所使用「season279 」、「weather_a97
    」等2 帳號於「2006/02/04-05:24:32 」至「2006/02/04-0
    8:09 :46 」 之時段內，以及「collge29」、「season279
    」、「weather_a97 」等3 帳號在「2006/02/05-02:47:21
    」至「2006/02/05-05:18:05 」之時段內，均曾與「friend
    ship572 」、「delicious_797 」等兩帳號，以相同之IP即
    「210.208.177.196 」及同一bcookie 「373vtvdloeifs&b=
    3&s=vh」在段時間內密集且多次之登入（同偵查卷第196-19
    7 頁）。另在帳號「season279 」登入資料之其餘時段內，
    在迄至95年2 月15日前，亦可見到「collge29」、「season
    279 」、「weather_a97 」、「friendship572 」、「deli
    cious_797 」等帳號，均經常在甚短之期間內，以相同之IP
    及bcookie 密集且重複登入之情事（見偵查卷第195 至206
    頁）。則在非長之時間內，既能由同一具有相同身份瀏覽器
    紀錄者（因為相同之bcookie） 在使用同一電腦（因為相同
    之IP）連接網際網路後，以上揭數個帳號，先後密集、多次
    且無間斷（即無其他bcookie） 為登入登出，顯見該數個帳
    號之使用人應為同一人，亦即「collge29」、「season279
    」、「weather_a97 」等帳號既足認定為被告所使用，則前
    述之「friendship572 」、「delicious_797 」，亦可認定
    同為被告所使用無訛。
  (3)且查，被告固一再抗辯上揭數個帳號之IP及bcookie 縱使均
    相同，亦僅能證明上揭帳號係先後使用同一台電腦，但因被
    告都是在網咖內使用「forest_353」、「magical532」帳號
    登入雅虎奇摩拍賣網站，故其餘帳號無法證明亦為被告所使
    用云云。惟查，網咖業者多係以小時為計算消費者在網咖內
    消費之基礎，而此亦經被告自承：「（問：去網咖消費一次
    幾小時？）1 、2 小時，網咖消費都是以小時計」等語在卷
    （詳本院卷第307 頁）。然依前述「exciting897 」帳號之
    登入資料，於「2006/03/20-03:05:20 」起至「2006/03/20
    -03:08:46 」均為相同IP「203.75.237.95 」及bcookie 「
    3bpjs9121raqk&b=3&s= 6p 」之時段內，被告坦承為其使用
    之帳號「forest_353」於95年3 月20日3 時07分11秒登入後
    ，「exciting897 」隨即於同日3 時07分39秒登入，嗣後在
    同日3 時8 分2 秒被告所使用之「magical532」亦再隨後登
    入（詳見上開偵查卷第216 至217 頁，亦即為前述1.(1)所
    述之登入情形），倘依被告所述「exciting897 」帳號非其
    所使用，而係由他人所使用，則無異將呈現被告在網咖店內
    使用IP位址為「203.75.237.95 」之電腦登入「forest_353
    」帳號進入雅虎奇摩拍賣網站後，經過27秒，隨即起身，改
    換由他人使用相同之電腦而以「exciting897 」帳號登入雅
    虎奇摩網站，復於經過23秒後，再改由被告使用同一台電腦
    並以「magical532」帳號登入雅虎奇摩網站，此與常理甚屬
    不符。另本案於「2006/05/01-10:37:38 」起至「2006/05/
    01 -10:51:12」之時段（IP位址「210.20 8.62.98」、bcoo
    kie 「b9snd49188 uij&b= 2 」，見同偵查卷第218 頁，亦
    即為前述1.(1)所述之登入情形），及「2006/06/30-13:47
     :33 」 起至「2006/06/30-16:18:23 」之時段暨「2006/0
    7/01-00:41:44 」起至「2006/07/01-08:55:04 」之時段（
    IP位址均為「210.208.62.75 」、bcookie 均為「80llheh2
    8uqad&b=3&s=vn」，參見同前偵查卷第239-241 頁，亦即為
    前述1.(1)之登入情形），及「2006 /07/01-13:42:37」起
    至「2006/07/01-16:25: 32」之時段（IP位址「210.208.62
    .65 」、bcookie 「7r09hqp2ac2ao&b=3&s=72」，附於同偵
    查卷第241-242 頁，亦即為前述1.(1)所述之登入情形）；
    「2006/07/01-21:55:41 」起至「2006/07/01-22:38:31 」
    之時段（IP位址「210.208.62.76 」、bcookie 「80llheh2
    8uqad&b=3&s=vn，詳同前偵查卷第242 頁，亦即為前述1.(1)
    所述之登入情形），皆都有前述被告所使用之「forest_3
    53」、「magical532」帳號與其他帳號在甚短時間內交叉、
    重複、多次登入之情事，執以足證被告之抗辯，要與事實不
    符。
  (4)況且，被告所自承之「forest_353」、「magical532」帳號
    ，既經常與附表一所示之「season279 」、「weather_a97
    」、「collge29」、「umbrella497 」、「airport833」、
    「exciting897 」等帳號，在相近之時間內，以相同位址、
    bcookie 出現，如認上揭帳號非被告所使用，實難解釋為何
    被告在長達數個月之期間內，能經常與使用「season279 」
    、「weather_a97 」、「collge29」、「umbrella497 」、
    「airport833」、「exciting897 」等帳號之他人，在相近
    之時間內，都在同一家網咖內（且並非僅有一家網咖店）先
    後使用同一台電腦並登入雅虎奇摩網站。另再酌以「season
    279 」、「exciting897 」、「forest_353」等3 帳號向雅
    虎奇摩網站建立之時間分別為94年10月26日及同年月27日，
    IP位址均為「202.159.171.7 」，此有上揭3 個帳號之基本
    資料可考（見前揭偵查卷第195 、216 、244 頁），益證此
    前述多數個帳號應係相同之人所設立，被告前揭抗辯，業已
    悖離常情。
  (5)是經勾稽雅虎奇摩公司所提供「season279 」、「exciting
    897 」等帳號之上線時間、登入IP位址、bcookie 及同時登
    入其他雅虎帳號之資料，再酌以被告業已坦承曾使用過「ma
    gical532」、「forest_353」兩帳號之事實，已足判斷「fo
    rest_353」、「magical532」、「season279 」、「weathe
    r_a97 」、「collge29」、「umbrella497 」、「airport8
    33」、「exciting897 」、「delicious_797 」、「friend
    ship572 」等帳號均同為被告所使用。被告辯稱僅有使用「
    forest_353」、「magical532」兩帳號云云，洵無足採。
  2.是依上所述，如附表一所示「magical532」、「forest_353
    」、「season279 」、「weather_a97 」、「collge29」、
    「umbrella497 」、「airport833」、「exciting897 」、
    「delicious_797 」、「friendship572 」等帳號既均由被
    告所使用，當足認定附表一編號2 、5 、7 、8 、9 、11、
    13至24、29、30、32至35等之詐欺事實，確均為被告所為。
    另附表編號一所載之其餘詐騙事實，雖無法以上述方法，按
    賣家之帳號，推論出亦為被告所為，然查：
  (1)如附表一編號1 所示之事實部分，依據被害人戊○○之供述
    暨其所提出網頁資料（證據資料詳附表一所載），可知詐騙
    被害人戊○○之人所使用行動電話號碼「0000-000000 」，
    乃與被告為如附表一編號14、15、16、17、18、20所示詐騙
    事實而佯稱賣家當時提供之聯絡號碼係屬相同。
  (2)如附表一編號3 所示之事實部分，依據被害人乙○○之供述
    暨其所提出ATM 轉帳交易明細、網頁資料等件（證據資料詳
    附表一所載），可知詐騙被害人乙○○之賣家指示供乙○○
    匯入款項之「陳正博」於萬泰商業銀行帳戶，乃與附表一編
    號2 所示詐騙事實中，被告提供予被害人丁○○匯款之銀行
    帳戶係屬相同。
  (3)如附表一編號4 所示之事實部分，依據被害人李振宏之供述
    暨其所提出網頁資料（證據資料詳附表一所載），可知詐騙
    被害人李振宏之賣家當時指示供李振宏生匯入款項之「顏玉
    瑛」於合作金庫銀行三重分行帳戶，乃與附表一編號5 、7
    、8 、9 、11、13所示詐騙事實中，被告所指示如附表一編
    號5 、7 、8 、9 、11、13所示被害人匯入款項之銀行帳戶
    係屬相同；另詐騙被害人李振宏之人所使用行動電話號碼「
    0000-000000 」，亦與被告為如附表一編號5 、7 、8 、9
    、10、11、13所示詐騙事實時，所用或所留之行動電話號碼
    係屬相同。
  (4)如附表一編號6 、10所示之事實部分，依據被害人何志遠、
    莊偉國之供述或所提出之網頁資料（證據資料詳附表一所載
    ），可知詐騙被害人何志遠、莊偉國之人所使用行動電話號
    碼「0000-000000 」，亦與附表一編號5 、7 、8 、9 、10
    、11、13所示詐騙事實中被告佯裝賣家時所用之聯絡號碼，
    要屬相同。
  (5)如附表一編號12所示之事實部分，依據被害人Ｊ○○之供述
    （證據資料詳附表一所載），當時詐騙被害人Ｊ○○之人指
    示供Ｊ○○匯入款項之「顏玉瑛」於合作金庫銀行三重分行
    帳戶，乃與被告在如附表一編號5 、7 、8 、9 、11、13所
    示詐騙事實中，指示如附表一編號5 、7 、8 、9 、11、13
    所示被害人匯入款項之銀行帳戶係屬相同；另詐騙被害人Ｊ
    ○○之人所亦稱之姓名「陳正喜」，亦與被告用以為如附表
    一編號5 、7 、8 、9 、11、13所示詐騙事實時，所自稱之
    賣家姓名「陳正喜」乃為相同。
  (6)如附表一編號25所示之事實部分，依據被害人酉○○之供述
    及所提出之ATM 轉帳交易明細表（證據資料詳附表一所載）
    ，可知詐騙被害人酉○○之人在當時指示供酉○○匯入款項
    之「李嘉修」於國泰世華銀行彰化分行帳戶，乃與被告在為
    附表一編號18、19、20、21、22、23、24所示詐騙事實中，
    指示如附表一編號18、19、20、21、22、23、24所列被害人
    匯款之銀行帳戶係屬相同；另詐騙被害人酉○○之人所使用
    行動電話號碼「0000-000000 」，亦如附表一編號19、21、
    22、23、24所示詐騙事實中，被告佯稱賣家時所用之聯絡電
    話號碼，要屬相同。
  (7)如附表一編號26、27、28、31所示之事實部分，依據被害人
    陳怡評、Ｈ○、己○○、丙○○等人之供述及所提出之ATM
    轉帳交易明細表、存摺節本、網頁資料等件（證據資料詳附
    表一所載），可知詐騙被害人陳怡評、Ｈ○、己○○、丙○
    ○之人，在當時指示供陳怡評、Ｈ○、己○○、丙○○等4
    人匯入款項之「鄭皓文」於臺北富邦銀行雙和分行帳戶，乃
    與被告在為如附表一編號29、30、32、33、34、35所示詐騙
    事實中，指示如附表一編號29、30、32、33、34、35所載被
    害人匯款之銀行帳戶係屬相同；另詐騙被害人陳怡評、Ｈ○
    、己○○、丙○○之人所使用或所留行動電話號碼「0000-0
    000000」，亦與附表一編號29、30、32、33所示詐騙事實中
    ，被告佯裝賣家時所用或所留之行動電話號碼，核屬相同。
  (8)基上，如附表一編號1 、3 、4 、6 、10、12、25、26、2
    7、28、31所示之詐欺事實，亦應均為被告所為，洵堪認定
    。
  4.從而經參互印證上揭資料，如附表一所示之35次詐欺取財犯
    行，皆為被告所為之事實，已足認定。其前揭之抗辯，無非
    屬卸責之詞，顯無可取。
  (四)綜前所述，本件事證明確，被告各該詐欺取財之犯行，均堪
    以認定，應依法論科。
三、新舊法之比較：
    按被告Ｇ○○於部分行為後，94年2 月2 日修正公布之刑法
    部分修正條文，業於95年7 月1 日施行。修正後刑法第2 條
    第1 項規定：「行為後法律有變更者，適用行為時之法律。
    但行為後之法律有利於行為人者，適用最有利於行為人之法
    律」，上揭條文係規範行為後法律變更所生新舊法律比較適
    用之準據法，於刑法修正施行後，應適用上揭條文之規定，
    為「從舊從輕」之比較。又法律變更之比較適用，比較時應
    就罪刑有關之共犯、未遂犯、想像競合犯、牽連犯、連續犯
    、結合犯，以及累犯加重、自首減輕暨其他法定加減（如身
    分加減）與加減例等一切情形，綜其全部罪刑之結果而為比
    較；且就比較之結果，須為整體之適用，不能割裂分別適用
    各該有利於行為人之法律，此即法律變更之比較適用所應遵
    守之「罪刑綜合比較原則」及「擇用整體性原則」（最高法
    院24年上字第4634號判例、27年上字第2615號判例、95年第
    8 次刑事庭會議決議意旨參照）。茲就與本案相關之刑法修
    正前、後條文之比較，分述如下：
  (一)修正前刑法第33條第5 款原規定：「罰金：（銀元）1 元以
    上」，依現行法規所定貨幣單位折算新臺幣條例第2 條規定
    折算為新臺幣後，上開罰金刑之最低數額即為新臺幣3 元；
    而修正後刑法第33條第5 款則規定：「罰金：新臺幣1,000
    元以上，以百元計算之」，即修正後之罰金刑最低數額，已
    提高為新臺幣1,000 元；比較新舊法之結果，修正後之規定
    ，並未較有利於上揭被告。
  (二)又以舊刑法第51條第5 款規定有關數罪併罰，分別宣告其罪
    之刑，在定其應執行之刑時，「宣告多數有期徒刑者，於各
    刑中之最長期以上，各刑合併之刑期以下，定其刑期。但不
    得逾二十年」，而新刑法第51條第5 款係規定：「宣告多數
    有期徒刑者，於各刑中之最長期以上，各刑合併之刑期以下
    ，定其刑期。但不得逾三十年」，經新舊法比較結果，新刑
    法並非較有利於被告。
  (三)修正後刑法業已刪除原第56條連續犯之規定，故連續數行為
    而犯同一罪名，依修正前刑法第56條規定，應以一罪論，但
    得加重其刑；而依修正後規定，則已無連續犯可資適用，即
    應將各次犯行以數罪併合處罰，是以適用修正前關於連續犯
    之規定，對被告較為有利。
  (四)綜上修正前、後刑法規定比較之結果，修正後之刑法規定，
    並未較有利於被告，揆諸前揭說明，本件自應適用於行為時
    即修正前之刑法規定。
四、論罪科刑部分：
  (一)就附表一編號20所示之被害人Ａ○○遭詐騙時間，據被害人
    所述及卷內資料均無法得知確切之時間，而刑法及其施行法
    業於95年7 月1 日修正施行，且依前述，經比較修正前後刑
    度結果，應以修正前之規定對被告較為有利，則本件既無法
    查知被告究係於95年7 月1 日以前或以後犯上開附表一編號
    20所示之詐欺取財罪，自應採用最有利於被告之認定，而認
    其係於95年7 月1 日以前所犯，先予敘明。
  (二)核被告Ｇ○○所為，均係犯刑法第339 條第1 項之詐欺取財
    罪、及同法第339 條第3 項、第1 項之詐欺取財未遂罪。被
    告於95年7 月1 日前所犯如附表一編號1 至20所示之詐欺犯
    行，時間緊接，犯罪構成要件相同，顯均係基於概括犯意反
    覆為之，為連續犯，應依修正前刑法第56條之規定論以一罪
    並加重其刑。再被告就附表一編號34之詐欺犯行，雖已著手
    於詐欺取財犯行之實行，而未能取得財物，應依刑法第25條
    第2 項規定減輕其刑。另被告所犯如附表一編號21至35所示
    之15次詐欺犯行，均係95年7 月1 日之後所為，該15次犯行
    與前述附表一編號1 至20之連續詐欺取財犯行，犯意各別，
    應分論併罰。又如附表一編號4 、6 、7 、8 、10、19所為
    之犯行，雖未據檢察官起訴，惟上開部分與已起訴之95年7
    月1 日之前所為如附表一之詐欺取財犯行間，具有連續犯之
    裁判上一罪關係，應為起訴效力所及，其中如附表一編號6
    、10所示被害人何志遠、莊偉國遭詐騙之事實部分，並經檢
    察官以96年度偵字第23520 號移送併辦，本院自應併予審究
    。至同前署檢察官以96年度偵字第23520 號移送本院併辦審
    理之被害人丁○○、乙○○、午○○、未○○、癸○○、Ａ
    ○○、Ｈ○、己○○、Ｉ○○、申○○、丙○○、Ｅ○○、
    甲○○、地○○等人遭被告詐欺之事實部分，則與附表一編
    號2 、3 、14、15、16、20、27、28、29、30、31、32、33
    、34等起訴事實係屬同一案件，本院業已併予審究，附此陳
    明。爰審酌被告為圖私利，長期在拍賣網路上以佯裝拍賣商
    品之方式，誘使不特定人參與投標並得標後而為匯款，旋即
    將款項提領一空，被害人多達35人，詐騙金額將近新臺幣70
    餘萬元，危害拍賣網路交易之機制暨安全甚鉅，惡性非輕，
    復衡以被告之素行、犯罪手段、迄今未曾賠償任一名被害人
    ，且犯後仍否認犯行態度不佳等一切情狀，可認公訴人當庭
    求處被告應執行刑為有期徒刑1 年6 月實屬過輕，爰分別量
    處如附表四所示之刑。又被告所為之各次詐欺取財時間，均
    在96年4 月24日以前，且所犯各罪均無中華民國96年罪犯減
    刑條例第3 條所列情形，皆應依該條例第2 條第1 項第3 款
    之規定，各減其刑期2 分之1 ，並按該條例第10條第1 項之
    規定，於減刑後依修正前刑法第51條第5 款之規定，定其應
    執行之刑。
五、退併辦部分：
  (一)臺灣板橋地方法院檢察署檢察官以96年度偵字第23520 號移
    送本院併案意旨略以：被告基於意圖為自己不法所有之概括
    犯意，於如附表二編號1 至6 所示之時間、詐騙被害人Ｃ○
    ○、辰○○、辛○○、天○○、亥○○、戌○○等人。因認
    被告係涉犯刑法第339 條第1 項之詐欺取財罪嫌，且此部分
    犯行與本案已起訴部分，具有裁判上一罪之關係，請求併案
    審理等語。
  (二)然按犯罪事實應依證據認定之，無證據不得認定犯罪事實，
    刑事訴訟法第154 條第2 項定有明文。次按認定不利於被告
    之事實，須依積極證據，苟積極證據不足為不利於被告事實
    之認定時，即應為有利於被告之認定，最高法院著有30年上
    字第816 號判例可資參照。再按依刑法第56條修正理由之說
    明，謂「對繼續犯同一罪名之罪者，均適用連續犯之規定論
    處，不無鼓勵犯罪之嫌，亦使國家刑罰權之行使發生不合理
    之現象。」「基於連續犯原為數罪之本質及刑罰公平原則之
    考量，爰刪除有關連續犯之規定」等語，即係將本應各自獨
    立評價之數罪，回歸本來就應  賦予複數法律效果之原貌。
    因此，就刑法修正施行後多次施用毒品之犯行，採一罪一罰
    ，始符合立法本旨。刑法修正施行後之多次施用犯行，除符
    合接續犯之要件外，則應一罪一罰（最高法院於96年8 月21
    日召集之96年度第9 次刑庭會議決議可資參照）。
  (三)經查，移送併案意旨所載如附表二編號1 、2 、3 、4 所示
    之詐騙事實，依據被害人亥○○、許坤喨、戌○○、Ｃ○○
    等人所述之遭詐騙經過，暨渠等所提出之ATM 轉帳資料、網
    頁資料等件，固可認定上揭被害人亦有因網路拍賣事件而遭
    他人詐騙之事實，但詐騙被害人亥○○、許坤喨、戌○○、
    Ｃ○○之人，於拍賣網站所使用之賣家帳號、指示被害人等
    人匯入款項所使用之銀行帳戶、暨所使用或所留之賣家姓名
    、聯絡電話等資料，均無證據可認與附表一所示之各詐騙事
    實間有何關連，自不能僅憑上開被害人等之指訴，據以推論
    被告有此部分之詐欺犯行；況其中如附表二編號1 、2 、3
    所示部分，更曾經起訴書內詳認確無證據可認為被告所犯。
    移送併案意旨所述如附表二編號1 、2 、3 、6 所示之詐騙
    事實，與本院業經論罪部分，顯無連續犯之裁判上一罪關係
    或事實上之一罪關係，本院自無從併予審理。另就移送併案
    意旨所述如附表二編號5 、6 所示詐騙辰○○、辛○○等2
    人之犯罪事實部分，則因係於95年7 月1 日刑法修正後所發
    生，與前揭業經本院論罪科刑部分之事實，已無從論以連續
    犯，且附表二編號5 、6 所示之事實，與附表一所示之各詐
    欺取財事實間，詐騙情節暨被害人均未完全相同，顯見前揭
    併案之犯行與本案論罪之犯行間，並非於同時同地或密切接
    近之時地接續實施，本院自無從併予審理。從而就移送併案
    意旨所述如附表二編號1 、2 、3 、4 、5 、6 所示部分，
    均宜退還予檢察官另為適法處理（至其餘併案部分，因與本
    院論罪部分具有同一事實或裁判上一罪之關係，業經本院審
    酌並已於前述詳載，茲不贅述，併予敘明）。
六、末者，如附表三所示之被害人Ｄ○○、壬○○、玄○○等3
    人，分別於附表三所示之時間，遭使用賣家帳號「season27
    9tw 」及「tomorrow 61079」之人詐騙如附表三所載金額等
    事實，依據被害人Ｄ○○、壬○○、玄○○等人之供述暨所
    提出之網頁資料，固因上揭帳號之賣家所使用或所留之行動
    電話號碼「0000-000000 」、「0000-000000 」與被告所為
    如附表一編號19、21、22、23、24、29、30、32、33之詐欺
    取財犯行時所留或使用之行動電話係屬相同，故被告是否另
    涉犯此部分之詐欺取財犯行，即不無疑問，但因此部分事實
    並未據公訴人起訴，僅於審理中由內政部警政署刑事警察局
    移送前揭被害人之警詢筆錄後，曾經公訴人主張擴張此部分
    犯罪事實而已，復又無從與前揭已論罪科刑部分之詐欺取財
    事實論以連續犯，自非本院審酌範圍，故就如附表三所載之
    事實部分應由檢察官另行依法處理，末於此敘明之。
據上論斷，應依刑事訴訟法第299 條第1 項前段，刑法第2 條第
1 項、修正前第56條、刑法第339 條第1 項、第3 項、第25條第
2 項、修正前第51條第5 款，刑法施行法第1 條之1 ，中華民國
九十六年罪犯減刑條例第2 條第1 項第3 款、第7 條、第10條第
1 項，判決如主文。
本案經檢察官江祐丞到庭執行職務。
中    華    民    國    98   年    6     月    30    日
                刑事第十七庭  審判長法  官  林淑婷
                                    法  官  饒金鳳
                                    法  官  邱景芬
以上正本證明與原本無異。
如不服本判決應於收受判決後10日內向本院提出上訴書狀，並
應敘述具體理由。其未敘述上訴理由者，應於上訴期間屆滿後
20日內向本院補提理由書（均須按他造當事人之人數附繕本）
「切勿逕送上級法院」。
                                    書記官  黃文儀
中    華    民    國    98    年    6     月    30    日
附錄本案論罪科刑法條全文：
中華民國刑法第339條
意圖為自己或第三人不法之所有，以詐術使人將本人或第三人之
物交付者
，處 5 年以下有期徒刑、拘役或科或併科 1 千元以下罰金。
以前項方法得財產上不法之利益或使第三人得之者，亦同。
前二項之未遂犯罰之。
 附表一
┌─┬─┬──────┬────┬────┬────┬──────┬────┬───────┬────┐
│編│被│得標或聯絡議│詐騙金額│拍賣網站│詐騙內容│匯入款項之銀│佯稱之賣│證據暨出處    │備註    │
│號│害│價時間      │（新臺幣│        │        │行、帳號、戶│家姓名、│              │        │
│  │人├──────┤）      ├────┤        │名          │聯絡電話│              │        │
│  │  │匯款時間    │        │賣家帳號│        │            │        │              │        │
├─┼─┼──────┼────┼────┼────┼──────┼────┼───────┼────┤
│1 │何│94年12月25日│19,000元│雅虎奇摩│佯刊拍賣│上海商業銀行│張盛榮、│被害人戊○○於│        │
│  │子│23時41分    │        │        │「Acer  │新莊分行、帳│0000-000│警詢之陳述暨其│        │
│  │凡├──────┤        ├────┤Aspire  │號000-000000│317     │所提出之ATM 轉│        │
│  │  │94年12月26日│        │rabbit95│5023WLMi│00000000、戶│        │帳交易明細表、│        │
│  │  │8 時16分    │        │75      │」筆記型│名詹德旺    │        │網頁資料（96年│        │
│  │  │            │        │        │電腦    │            │        │偵字第5790號卷│        │
│  │  │            │        │        │        │            │        │第608-613 頁）│        │
├─┼─┼──────┼────┼────┼────┼──────┼────┼───────┼────┤
│2 │朱│不詳        │46,000元│雅虎奇摩│佯刊拍賣│萬泰商業銀行│李得賢、│被害人丁○○於│另經併案│
│  │永│            │        │        │「Canon │蘆洲分行、帳│不詳    │警詢之陳述暨其│        │
│  │良├──────┤        ├────┤EOS 20D │號000-000000│        │所提出之網頁資│        │
│  │  │95年2 月7 日│        │friendsh│」DSLR單│875903、戶名│        │料（參96年偵字│        │
│  │  │某時        │        │ip572   │眼數位相│陳正博      │        │第5790號卷第  │        │
│  │  │            │        │        │機      │            │        │674-677頁）   │        │
├─┼─┼──────┼────┼────┼────┼──────┼────┼───────┼────┤
│3 │王│95年2 月7 日│35,000元│雅虎奇摩│佯刊拍賣│萬泰商業銀行│李德賢、│被害人乙○○於│另經併案│
│  │志│9 時50分    │        │        │CANON 數│蘆洲分行；帳│0000-000│警詢之陳述暨其│        │
│  │生├──────┤        ├────┤位相機  │號000-000000│571     │所提出之ATM轉 │        │
│  │  │95年2 月7 日│        │e0000000│        │875903、戶名│        │帳交易明細表、│        │
│  │  │10時50分    │        │4       │        │陳正博      │        │國內匯款申請書│        │
│  │  │            │        │        │        │            │        │（參96年偵字第│        │
│  │  │            │        │        │        │            │        │5790號卷第117-│        │
│  │  │            │        │        │        │            │        │120頁）       │        │
├─┼─┼──────┼────┼────┼────┼──────┼────┼───────┼────┤
│4 │李│95年2 月24日│14,150元│雅虎奇摩│佯刊拍賣│合作金庫銀行│楊俊宏、│被害人李振宏於│未據起訴│
│  │振│前某時      │        │        │「Dopod │北三重分行、│0000-000│警詢之陳述暨其│，但經內│
│  │宏├──────┤        ├────┤838 PDA │帳號000-0000│427     │所提出之網頁資│政部警政│
│  │  │95年2 月27日│        │worried │」行動電│000000000、 │        │料（參本院卷第│署刑事警│
│  │  │12時23分    │        │28      │話      │戶名顏玉瑛  │        │75-78頁）     │察局移送│
│  │  │            │        │        │        │            │        │              │到本院  │
├─┼─┼──────┼────┼────┼────┼──────┼────┼───────┼────┤
│5 │陳│95年2 月26日│20,500元│雅虎奇摩│佯刊拍賣│合作金庫銀行│陳正喜、│被害人黃○○於│        │
│  │柏│11時25分    │        │        │「Sony  │北三重分行、│0000-000│警詢之陳述暨其│        │
│  │凱├──────┤        ├────┤Ericsson│帳號000-0000│427     │所提出之網頁資│        │
│  │  │95年3 月1 日│        │deliciou│W 900i」│000000000、 │        │料（參96年偵字│        │
│  │  │某時        │        │s_797   │行動電話│戶名顏玉瑛  │        │第5790號卷宗第│        │
│  │  │            │        │        │        │            │        │693-699頁）   │        │
├─┼─┼──────┼────┼────┼────┼──────┼────┼───────┼────┤
│6 │何│95年2 月26日│36,100元│雅虎奇摩│佯刊拍賣│玉山銀行雙和│不詳、  │被害人何志遠於│未據起訴│
│  │志│11時26分    │        │        │「Asus M│分行、帳號  │0000-000│警詢之陳述（參│，但另檢│
│  │遠├──────┤        ├────┤6Q750DD │000-00000000│427     │96年核退29號卷│察官移請│
│  │  │95年3 月1日 │        │不詳    │」筆記型│、戶名陳英嬌│        │114-115頁）   │併案審理│
│  │  │14時13分    │        │        │電腦    │            │        │              │        │
├─┼─┼──────┼────┼────┼────┼──────┼────┼───────┼────┤
│7 │謝│95年2 月26日│50,500元│雅虎奇摩│佯刊拍賣│合作金庫銀行│陳正喜、│被害人謝昌憲於│未據起訴│
│  │昌│22時41分    │        │        │「Canon │北三重分行、│0000-000│警詢之陳述暨其│，但經內│
│  │憲├──────┤        ├────┤20D」數 │帳號000-0000│427     │所提出之ATM 轉│政部警政│
│  │  │95年2 月27日│        │deliciou│位相機  │000000000、 │        │帳交易明細表、│署刑事警│
│  │  │10時40分    │        │s_797   │        │戶名顏玉瑛  │        │存摺節本、網頁│察局移送│
│  │  │            │        │        │        │            │        │資料（參本院卷│到本院  │
│  │  │            │        │        │        │            │        │第85-93頁）   │        │
├─┼─┼──────┼────┼────┼────┼──────┼────┼───────┼────┤
│8 │王│95年2 月27日│7,150元 │雅虎奇摩│佯刊拍賣│合作金庫銀行│陳正喜、│被害人王子龍於│未據起訴│
│  │子│某時        │        │        │「Nikon │北三重分行、│0000-000│警詢之陳述暨其│，但經內│
│  │龍├──────┤        ├────┤Coolicpi│帳號000-0000│427     │所提出之ATM 轉│政部警政│
│  │  │95年2 月27日│        │deliciou│x S2」數│000000000、 │        │帳交易明細表、│署刑事警│
│  │  │21時27分    │        │s_797   │位相機  │戶名顏玉瑛  │        │網頁資料（本院│察局移送│
│  │  │            │        │        │        │            │        │卷第70-74 頁）│到本院  │
├─┼─┼──────┼────┼────┼────┼──────┼────┼───────┼────┤
│9 │陳│95年2 月28日│5,500元 │雅虎奇摩│佯刊拍賣│合作金庫銀行│陳正喜、│被害人宙○○於│        │
│  │世│凌晨某時    │        │        │「Sony  │北三重分行、│0000-000│警詢之陳述暨其│        │
│  │聰├──────┤        ├────┤W 1 」相│帳號000-0000│427     │所提出之存摺存│        │
│  │  │95年2 月28日│        │deliciou│機附M S │000000000、 │        │款交易明細查詢│        │
│  │  │凌晨某時    │        │s_797   │Pro 256 │戶名顏玉瑛  │        │表、網頁資料（│        │
│  │  │            │        │        │MB記憶卡│            │        │96年偵字第5790│        │
│  │  │            │        │        │        │            │        │號卷第127-145 │        │
│  │  │            │        │        │        │            │        │頁）          │        │
├─┼─┼──────┼────┼────┼────┼──────┼────┼───────┼────┤
│10│莊│95年3 月1 日│26,000元│eBay    │佯刊拍賣│玉山銀行雙和│吳寶友、│被害人莊偉國於│未據起訴│
│  │偉│某時以議價方│        │        │筆記型電│分行、帳號  │0000-000│警詢之陳述暨其│，但另檢│
│  │國│式          │        ├────┤腦      │000-00000000│427     │所提出之ATM 轉│察官移送│
│  │  ├──────┤        │music590│        │、戶名陳英嬌│        │帳交易明細表（│併案審理│
│  │  │95年3 月1 日│        │        │        │            │        │參96年核退字第│        │
│  │  │12時31分    │        │        │        │            │        │29號卷第116-11│        │
│  │  │            │        │        │        │            │        │7 頁、96年核退│        │
│  │  │            │        │        │        │            │        │字第29號卷118 │        │
│  │  │            │        │        │        │            │        │頁、本院卷第69│        │
│  │  │            │        │        │        │            │        │頁）          │        │
├─┼─┼──────┼────┼────┼────┼──────┼────┼───────┼────┤
│11│李│95年3 月1 日│15,000元│雅虎奇摩│佯刊拍賣│合作金庫銀行│陳正喜、│被害人庚○○於│        │
│  │家│前之某時    │（以30,0│        │「Canon │北三重分行、│0000-000│警詢之陳述暨其│        │
│  │慶├──────┤00元得標├────┤20D 」數│帳號000-0000│427     │所提出之網頁資│        │
│  │  │95年3 月1 日│，但僅匯│deliciou│位相機  │000000000、 │        │料（參96年偵字│        │
│  │  │22時28分    │款15,000│s_797   │        │戶名顏玉瑛  │        │第5790號卷宗第│        │
│  │  │            │元）    │        │        │            │        │680-690頁）   │        │
├─┼─┼──────┼────┼────┼────┼──────┼────┼───────┼────┤
│12│蘇│95年3 月1 日│36,000元│不詳    │佯刊拍賣│合作金庫銀行│陳正喜、│被害人Ｊ○○於│        │
│  │湧│8 時51分    │        │        │「Canon │北三重分行、│不詳    │警詢之陳述（參│        │
│  │仁├──────┤        ├────┤20D」數 │帳號000-0000│        │96年偵字第5790│        │
│  │  │95年3 月1 日│        │不詳    │位相機  │000000000、 │        │號卷第634-635 │        │
│  │  │16時6 分    │        │        │        │戶名顏玉瑛  │        │頁）          │        │
├─┼─┼──────┼────┼────┼────┼──────┼────┼───────┼────┤
│13│柯│95年3 月1 日│17,300元│雅虎奇摩│佯刊拍賣│合作金庫銀行│陳正喜、│被害人卯○○於│        │
│  │昭│11時21分    │        │        │「Dopod8│北三重分行、│0000-000│警詢之陳述暨其│        │
│  │宏├──────┤        ├────┤38」行動│帳號000-0000│427     │所提出之存摺節│        │
│  │  │95年3 月2 日│        │deliciou│電話    │000000000、 │        │本、ATM轉帳交 │        │
│  │  │12時20分    │        │s_797   │        │戶名顏玉瑛  │        │易明細表、網頁│        │
│  │  │            │        │        │        │            │        │資料（參96年偵│        │
│  │  │            │        │        │        │            │        │字第5790號卷第│        │
│  │  │            │        │        │        │            │        │155-163頁）   │        │
├─┼─┼──────┼────┼────┼────┼──────┼────┼───────┼────┤
│14│張│95年3 月27日│16,960元│雅虎奇摩│佯刊拍賣│國泰世華銀行│朱冠宏、│被害人午○○於│另經併案│
│  │明│19時49分    │        │        │「Dopod8│板東分行、帳│0000-000│警詢之陳述（參│        │
│  │欽├──────┤        ├────┤38」行動│號000-000000│317     │96年偵字第5790│        │
│  │  │95年3 月30日│        │season27│電話    │126742、戶名│        │號卷第178-179 │        │
│  │  │10時36分    │        │9       │        │羅曜輝      │        │頁）          │        │
├─┼─┼──────┼────┼────┼────┼──────┼────┼───────┼────┤
│15│張│95年3 月28日│8,800元 │雅虎奇摩│佯刊拍賣│國泰世華銀行│朱冠宏、│被害人未○○於│另經併案│
│  │柏│19時51分    │        │        │「Nikon │板東分行、帳│0000-000│警詢之陳述暨其│        │
│  │彬├──────┤        ├────┤S3」數位│號000-000000│317     │所提出之ATM 轉│        │
│  │  │95年3 月30日│        │season27│相機    │126742、戶名│        │帳交易明細表、│        │
│  │  │13時33分    │        │9       │        │羅曜輝      │        │網頁資料（96年│        │
│  │  │            │        │        │        │            │        │偵字第5790號卷│        │
│  │  │            │        │        │        │            │        │第121-125 頁）│        │
├─┼─┼──────┼────┼────┼────┼──────┼────┼───────┼────┤
│16│林│95年3 月30日│7,700元 │雅虎奇摩│佯刊拍賣│國泰世華銀行│朱冠宏、│被害人癸○○於│另經併案│
│  │君│12時24分以議│        │        │「Nikon │板東分行、帳│0000-000│警詢之陳述暨其│        │
│  │樺│價方式為之  │        │        │S3」數位│號000-000000│317     │所提出之ATM 轉│        │
│  │  ├──────┤        ├────┤相機    │126742、戶名│        │帳交易明細表、│        │
│  │  │95年3 月30日│        │season27│        │羅曜輝      │        │網頁資料（96年│        │
│  │  │14時4 分    │        │9       │        │            │        │偵字第5790號卷│        │
│  │  │            │        │        │        │            │        │第171- 177頁）│        │
├─┼─┼──────┼────┼────┼────┼──────┼────┼───────┼────┤
│17│林│95年4 月30日│8,200 元│雅虎奇摩│發送內容│台北富邦銀行│周明德、│被害人丑○○於│        │
│  │美│2 時44分以議│        │        │為欲出賣│土城分行、帳│0000-000│警詢之陳述暨其│        │
│  │玲│價方式為之  │        │        │「Sony  │號000-000000│317     │所提出之ATM 轉│        │
│  │  ├──────┤        ├────┤DSC-T7」│155732、戶名│        │帳交易明細表、│        │
│  │  │95年5 月1日 │        │colleg29│數位相機│林信宏      │        │網頁資料（參96│        │
│  │  │13時33分    │        │        │不實訊息│            │        │年偵字第5790號│        │
│  │  │            │        │        │之電子郵│            │        │卷第73-76頁） │        │
│  │  │            │        │        │件      │            │        │              │        │
├─┼─┼──────┼────┼────┼────┼──────┼────┼───────┼────┤
│18│伍│95年6 月18日│32,260元│雅虎奇摩│佯刊拍賣│國泰世華銀行│王俊傑、│被害人伍昭茂之│        │
│  │昭│19時36分    │        │        │「Canon │彰化分行、帳│0000-000│妻巳○○於警詢│        │
│  │茂├──────┤        ├────┤20D 」數│號000-000000│317     │之陳述（參96年│        │
│  │  │95年6 月22日│        │umbrella│位相機  │200797、戶名│        │偵字第5790號卷│        │
│  │  │19時43分    │        │497     │        │李嘉修      │        │第69-72頁）   │        │
├─┼─┼──────┼────┼────┼────┼──────┼────┼───────┼────┤
│19│劉│95年6 月28日│19,680元│雅虎奇摩│佯刊拍賣│國泰世華銀行│不詳、  │被害人劉建安於│未據起訴│
│  │健│某時        │        │        │「Dopod │彰化分行、帳│0000-000│警詢之陳述暨其│，但經內│
│  │安├──────┤        ├────┤900」3G │號000-000000│343     │所提出之郵政跨│政部警政│
│  │  │95年6 月30日│        │exciting│行動電話│200797、戶名│        │行匯款申請書（│署刑事警│
│  │  │15時5 分    │        │897     │        │李嘉修      │        │參本院卷第57-5│察局移送│
│  │  │            │        │        │        │            │        │9頁）         │到本院  │
├─┼─┼──────┼────┼────┼────┼──────┼────┼───────┼────┤
│20│陳│不詳時日    │10,500元│雅虎奇摩│佯刊拍賣│國泰世華銀行│何先生、│被害人Ａ○○於│另經併案│
│  │朝│            │        │        │「Dopod │彰化分行、帳│0000-000│警詢之陳述（參│        │
│  │炫├──────┤        ├────┤818」行 │號0000000000│317     │96年偵字第5790│        │
│  │  │不詳時日    │        │umbrella│動電話  │97、戶名李嘉│        │號卷第702-703 │        │
│  │  │            │        │497     │        │修          │        │頁）          │        │
├─┼─┼──────┼────┼────┼────┼──────┼────┼───────┼────┤
│21│董│95年7 月1 日│20,000元│雅虎奇摩│佯刊拍賣│國泰世華銀行│不詳、  │被害人Ｆ○○於│        │
│  │人│某時以議價方│        │        │「Asus  │彰化分行、帳│0000-000│警詢之陳述暨其│        │
│  │華│式為之      │        │        │W3 系列 │號000-000000│343     │所提出之存摺節│        │
│  │  ├──────┤        ├────┤」筆記型│200797、戶名│        │本（參96年偵字│        │
│  │  │95年7 月2 日│        │exciting│電腦    │李嘉修      │        │第5790號第165-│        │
│  │  │22時        │        │897     │        │            │        │170頁）       │        │
├─┼─┼──────┼────┼────┼────┼──────┼────┼───────┼────┤
│22│曾│95年7 月2 日│25,000元│雅虎奇摩│佯刊拍賣│國泰世華銀行│林法紹、│被害人Ｂ○○於│        │
│  │志│18時19分    │        │        │「Canon │彰化分行、帳│0000-000│警詢之陳述暨其│        │
│  │方├──────┤        ├────┤350D」數│號000-000000│343     │所提出之網頁資│        │
│  │  │95年7 月2 日│        │exciting│位相機  │200797、戶名│        │料（參96年偵字│        │
│  │  │18時30分    │        │897     │        │李嘉修      │        │第5790號卷第66│        │
│  │  │            │        │        │        │            │        │-68頁）       │        │
├─┼─┼──────┼────┼────┼────┼──────┼────┼───────┼────┤
│23│陳│95年7 月2 日│25,980元│雅虎奇摩│佯刊拍賣│國泰世華銀行│林法紹、│被害人宇○○於│        │
│  │又│11時24分    │        │        │「Canon │彰化分行、帳│0000-000│警詢之陳述暨其│        │
│  │齊├──────┤        ├────┤350D」數│號000-000000│343     │所提出之ATM 轉│        │
│  │  │95年7 月2 日│        │exciting│位相機  │200797、戶名│        │帳交易明細表、│        │
│  │  │15時1 分    │        │897     │        │李嘉修      │        │網頁資料（參96│        │
│  │  │            │        │        │        │            │        │年偵字第5790號│        │
│  │  │            │        │        │        │            │        │卷第88-108頁）│        │
├─┼─┼──────┼────┼────┼────┼──────┼────┼───────┼────┤
│24│施│95年7 月3 日│10,180元│雅虎奇摩│佯刊拍賣│國泰世華銀行│林法紹、│被害人寅○○於│        │
│  │榕│18時        │        │        │「Dopod │彰化分行、帳│0000-000│警詢之陳述暨其│        │
│  │鑫├──────┤        ├────┤818 Pro │號000-000000│343     │所提出之ATM 轉│        │
│  │  │95年7 月3 日│        │exciting│」行動電│200797、戶名│        │帳交易明細表（│        │
│  │  │19時5 分    │        │897     │話      │李嘉修      │        │參見96年偵字第│        │
│  │  │            │        │        │        │            │        │5790號卷宗第62│        │
│  │  │            │        │        │        │            │        │-65頁）       │        │
├─┼─┼──────┼────┼────┼────┼──────┼────┼───────┼────┤
│25│張│95年7 月3 日│14,880元│雅虎奇摩│佯刊拍賣│國泰世華銀行│林法紹、│被害人酉○○於│        │
│  │鴻│17時30分    │        │        │行動電話│彰化分行、帳│0000-000│警詢之陳述暨其│        │
│  │仁├──────┤        ├────┤        │號000-000000│343     │所提出之ATM 轉│        │
│  │  │95年7 月3 日│        │不詳    │        │200797、戶名│        │帳交易明細表（│        │
│  │  │18時8 分    │        │        │        │李嘉修      │        │96年偵字第5790│        │
│  │  │            │        │        │        │            │        │號卷第152-154 │        │
│  │  │            │        │        │        │            │        │頁）          │        │
├─┼─┼──────┼────┼────┼────┼──────┼────┼───────┼────┤
│26│陳│95年9 月18日│9,100元 │PC HOME │佯刊拍賣│台北富邦銀行│鄭皓文、│被害人陳怡評於│        │
│  │怡│15時17分    │        │網路家庭│「Dopod │雙和分行、帳│0000-000│警詢之陳述暨其│        │
│  │評├──────┤        ├────┤818 Pro │號000-000000│735     │所提出之ATM 轉│        │
│  │  │95年9 月18日│        │tomorrow│PDA」行 │0596、戶名鄭│        │帳交易明細表、│        │
│  │  │18時25分    │        │2006    │動電話  │皓文        │        │網頁資料（96年│        │
│  │  │            │        │        │        │            │        │偵字第5790號卷│        │
│  │  │            │        │        │        │            │        │第616-631 頁）│        │
├─┼─┼──────┼────┼────┼────┼──────┼────┼───────┼────┤
│27│戴│95年9 月18日│8,270 元│PC HOME │佯刊拍賣│台北富邦銀行│鄭先生、│Ｈ○於警詢之陳│另經併案│
│  │震│15時25分    │        │網路家庭│「Sony  │雙和分行、帳│0000-000│述暨其所提出之│        │
│  │  ├──────┤        ├────┤Ericsson│號000-000000│734     │存摺節本、網頁│        │
│  │  │95年9 月19日│        │tomorrow│W900i」 │0590、戶名鄭│        │資料（96年偵字│        │
│  │  │某時        │        │2006    │行動電話│皓文        │        │第5790號卷第46│        │
│  │  │            │        │        │        │            │        │-52頁）       │        │
├─┼─┼──────┼────┼────┼────┼──────┼────┼───────┼────┤
│28│吳│95年9 月18日│8,250 元│eBay拍賣│佯刊拍賣│台北富邦銀行│黃瓊哲、│被害人己○○於│另經併案│
│  │青│21時        │        │        │「Acer  │雙和分行、帳│0000-000│警詢之陳述暨其│        │
│  │龍├──────┤        ├────┤TM 4102 │號000-000000│734     │所提出之網頁資│        │
│  │  │95年9 月20日│        │tomorrow│」筆記型│025596、戶名│        │料（96年偵字第│        │
│  │  │某時        │        │61079   │電腦    │鄭皓文      │        │5790號卷第109-│        │
│  │  │            │        │        │        │            │        │115 頁、本院第│        │
│  │  │            │        │        │        │            │        │205-222 頁）  │        │
├─┼─┼──────┼────┼────┼────┼──────┼────┼───────┼────┤
│29│蘇│95年9 月20日│12,150元│雅虎奇摩│佯刊拍賣│台北富邦銀行│鄭皓文、│被害人Ｉ○○於│另經併案│
│  │益│16時以議價方│        │        │「Dopod │雙和分行、帳│0000-000│警詢之陳述暨其│        │
│  │德│式為之      │        │        │818 Pro │號000-000000│734     │所提出之ATM 轉│        │
│  │  ├──────┤        ├────┤」行動電│0596、戶名鄭│        │帳交易明細表、│        │
│  │  │95年9 月20日│        │airport8│話      │皓文        │        │網頁資料參96年│        │
│  │  │17時22分    │        │33      │        │            │        │偵字第5790號卷│        │
│  │  │            │        │        │        │            │        │第180-191 頁）│        │
├─┼─┼──────┼────┼────┼────┼──────┼────┼───────┼────┤
│30│張│95年9 月20日│21,000元│雅虎奇摩│佯刊拍賣│台北富邦銀行│鄭皓文、│被害人申○○於│另經併案│
│  │銀│23時        │        │        │數位相機│雙和分行、帳│0000-000│警詢之陳述暨其│        │
│  │卉├──────┤        ├────┤        │號000-000000│734     │所提出之ATM 轉│        │
│  │  │95年9 月20日│        │airport8│        │025596、戶名│        │帳交易明細表（│        │
│  │  │23時48分    │        │33      │        │鄭皓文      │        │96年偵字第5790│        │
│  │  │            │        │        │        │            │        │號卷第77-79 頁│        │
│  │  │            │        │        │        │            │        │）            │        │
├─┼─┼──────┼────┼────┼────┼──────┼────┼───────┼────┤
│31│王│95年9 月21日│17,480元│PC HOME │佯刊拍賣│台北富邦銀行│鄭皓文、│被害人丙○○於│另經併案│
│  │昭│13時43分    │        │網路家庭│「Asus  │雙和分行、帳│0972-   │警詢之陳述暨其│        │
│  │泰├──────┤        ├────┤S200n 」│號000-000000│253734  │所提出之ATM 轉│        │
│  │  │95年9 月21日│        │tomorrow│筆記型電│025596、戶名│        │帳交易明細表、│        │
│  │  │14時30分    │        │2006    │腦      │鄭皓文      │        │網頁資料（參96│        │
│  │  │            │        │        │        │            │        │年偵字第5790號│        │
│  │  │            │        │        │        │            │        │卷第80-81 、84│        │
│  │  │            │        │        │        │            │        │-87 頁）      │        │
├─┼─┼──────┼────┼────┼────┼──────┼────┼───────┼────┤
│32│楊│95年9 月21日│13,120元│雅虎奇摩│佯刊拍賣│台北富邦銀行│鄭皓文、│被害人Ｅ○○於│另經併案│
│  │志│15時19分    │        │        │「Asus  │雙和分行、帳│0000-000│警詢之陳述暨其│        │
│  │明├──────┤        ├────┤W 3000」│號000-000000│734     │所提出之ATM 轉│        │
│  │  │95年9 月21日│        │airport8│筆記型電│025596、戶名│        │帳交易明細表、│        │
│  │  │16時22分    │        │33      │腦      │鄭皓文      │        │網頁資料（參96│        │
│  │  │            │        │        │        │            │        │年偵字第5790號│        │
│  │  │            │        │        │        │            │        │卷第601- 607頁│        │
│  │  │            │        │        │        │            │        │）            │        │
├─┼─┼──────┼────┼────┼────┼──────┼────┼───────┼────┤
│33│王│95年9 月22日│20,120元│雅虎奇摩│佯刊拍賣│台北富邦銀行│鄭皓文、│被害人甲○○於│另經併案│
│  │士│11時33分    │        │        │「Acer  │雙和分行、帳│0000-000│警詢之陳述暨其│        │
│  │明├──────┤        ├────┤TM 4102 │號000-000000│734     │所提出之ATM 轉│        │
│  │  │95年9 月22日│        │airport8│」筆記型│025596、戶名│        │帳交易明細表、│        │
│  │  │12時44分    │        │33      │電腦    │鄭皓文      │        │網頁資料、電話│        │
│  │  │            │        │        │        │            │        │紀錄查詢表（96│        │
│  │  │            │        │        │        │            │        │年核退字第29號│        │
│  │  │            │        │        │        │            │        │卷第26-36 頁、│        │
│  │  │            │        │        │        │            │        │本院卷第248 頁│        │
│  │  │            │        │        │        │            │        │）            │        │
├─┼─┼──────┼────┼────┼────┼──────┼────┼───────┼────┤
│34│許│95年11月27日│得標金額│雅虎奇摩│佯刊拍賣│陽信商業銀行│蘇漢和、│地○○於警詢、│另經併案│
│  │家│13時        │9200元，│        │「Sony  │溪州分行、帳│0000-000│偵查之陳述暨其│        │
│  │偉├──────┤但未匯款├────┤Ericsson│號000-000000│505 及09│所提出之網頁資│        │
│  │  │95年11月27日│        │magical5│W 900i」│014280、戶名│00-00000│料（參96年偵字│        │
│  │  │13時許（但因│        │32      │行動電話│郭辜肅芬，及│9       │第5790號卷宗第│        │
│  │  │無法匯入而未│        │        │        │合作金庫銀行│        │53-56 頁、96年│        │
│  │  │果）        │        │        │        │彰化分行、帳│        │偵第23520 號卷│        │
│  │  │            │        │        │        │號000-000000│        │第60-61 頁）  │        │
│  │  │            │        │        │        │0000000 、戶│        │              │        │
│  │  │            │        │        │        │名侯富仁    │        │              │        │
├─┼─┼──────┼────┼────┼────┼──────┼────┼───────┼────┤
│35│林│95年11月27日│23,460元│雅虎奇摩│佯刊拍賣│合作金庫銀行│蘇漢和、│被害人子○○於│        │
│  │志│某時        │        │        │「Acer  │彰化分行、帳│0000-000│警詢之陳述暨其│        │
│  │賢├──────┤        ├────┤Travelm │號000-0000  │409     │所提出之儲金簿│        │
│  │  │95年11月27日│        │magical5│ate 3004│760000000 、│        │交易明細表、網│        │
│  │  │某時        │        │32      │」筆記型│戶名侯富仁  │        │頁資料（參96年│        │
│  │  │            │        │        │電腦    │            │        │偵字第5790號卷│        │
│  │  │            │        │        │        │            │        │57-61頁）     │        │
└─┴─┴──────┴────┴────┴────┴──────┴────┴───────┴────┘
附表二
┌─┬─┬──────┬────┬────┬────┬──────┬────┬────┐
│編│被│得標時間    │詐騙金額│拍賣網站│詐騙內容│匯入款項之銀│佯稱之賣│備註    │
│號│害├──────┤（新臺幣├────┤        │行、帳號、戶│家姓名、│        │
│  │人│匯款時間    │）      │賣家帳號│        │名          │聯絡電話│        │
├─┼─┼──────┼────┼────┼────┼──────┼────┼────┤
│1 │許│95年1 月23日│22,150元│雅虎奇摩│佯刊拍賣│新竹商業銀行│王志賢  │        │
│  │定│23時51分    │        │        │Asus S30│新埔分行、帳│0000-000│        │
│  │寰├──────┤        ├────┤0N」筆記│號000-00000 │550     │        │
│  │  │95年1 月23日│        │healthy6│型電腦  │32473、戶名 │        │        │
│  │  │            │        │56      │        │嚴仁志      │        │        │
├─┼─┼──────┼────┼────┼────┼──────┼────┼────┤
│2 │許│95年1 月24日│16,150元│雅虎奇摩│佯刊拍賣│新竹商業銀行│不詳    │        │
│  │昆│            │        │        │「Dopod8│新埔分行、帳│        │        │
│  │喨├──────┤        ├────┤38」行動│號000-00000 │        │        │
│  │  │95年1 月24日│        │不詳    │電話    │32473 、戶名│        │        │
│  │  │13時45分    │        │        │        │嚴仁志      │        │        │
│  │  │            │        │        │        │            │        │        │
├─┼─┼──────┼────┼────┼────┼──────┼────┼────┤
│3 │莊│95年1 月24日│12,150元│雅虎奇摩│佯刊拍賣│新竹商業銀行│王志賢、│        │
│  │佩│某時        │        │        │「Dopod8│新埔分行、帳│0000-000│        │
│  │湟├──────┤        ├────┤38」行動│號000-00000 │550     │        │
│  │  │95年1 月24日│        │不詳    │電話    │32473 、戶名│        │        │
│  │  │22時31分    │        │        │        │嚴仁志      │        │        │
├─┼─┼──────┼────┼────┼────┼──────┼────┼────┤
│4 │黃│95年4 月間某│12,270元│eBay    │佯刊拍賣│第一商業銀行│0000-000│        │
│  │俊│日          │        │        │「Acer22│、帳號221680│418     │        │
│  │寬├──────┤        ├────┤06」行動│51641 、戶名│        │        │
│  │  │95年4 月21日│        │不詳    │電話    │林均信      │        │        │
├─┼─┼──────┼────┼────┼────┼──────┼────┼────┤
│5 │倪│95年9 月20日│16,420元│雅虎奇摩│佯刊拍賣│台北富邦銀行│0000-000│        │
│  │伯│日某時      │        │        │「Dopod │雙和分行、帳│734     │        │
│  │三├──────┤        ├────┤818PRO」│號000-00000 │        │        │
│  │  │95年9 月20日│        │airport │行動電話│25596 、戶名│        │        │
│  │  │日15時      │        │833     │        │鄭皓文      │        │        │
├─┼─┼──────┼────┼────┼────┼──────┼────┼────┤
│6 │周│95年9 月19日│9,780 元│雅虎奇摩│佯刊拍賣│台北富邦銀行│0000-000│        │
│  │權│8 時        │        │        │PDA     │雙和分行、帳│734 、  │        │
│  │一├──────┤        ├────┤        │號000-00000 │0000-000│        │
│  │  │不詳        │        │不詳    │        │25596 、戶名│987     │        │
│  │  │            │        │        │        │鄭皓文      │        │        │
└─┴─┴──────┴────┴────┴────┴──────┴────┴────┘
 附表三
┌─┬─┬──────┬────┬────┬────┬──────┬────┬────┐
│編│被│得標時間    │詐騙金額│拍賣網站│詐騙內容│匯入之銀行、│佯稱之賣│備    註│
│號│害├──────┤（新臺幣├────┤        │帳號、戶名  │家姓名、│        │
│  │人│匯款時間    │）      │賣家帳號│        │            │聯絡電話│        │
├─┼─┼──────┼────┼────┼────┼──────┼────┼────┤
│1 │黃│95年8 月9 日│31,200元│PC HOME │佯刊拍賣│臺北市文山區│朱先生、│        │
│  │敦│9 時52分    │        │網路家庭│筆記型電│景美郵局、帳│0000-000│        │
│  │群├──────┤        ├────┤腦      │號000-00000 │343     │        │
│  │  │95年8 月12日│        │season27│        │0000000 、戶│        │        │
│  │  │9 時52分    │        │9tw     │        │名不詳      │        │        │
├─┼─┼──────┼────┼────┼────┼──────┼────┼────┤
│2 │林│95年8 月16日│7,160 元│雅虎奇摩│佯刊拍賣│臺北文山景美│朱冠宏、│        │
│  │已│15時49分    │        │        │「sonyer│郵局、帳號為│0000-000│        │
│  │又├──────┤        ├────┤icsson w│000-00000000│343     │        │
│  │  │95年8 月17日│        │season27│800i」  │600 、戶名不│        │        │
│  │  │15時49分    │        │9       │行動電話│詳          │        │        │
├─┼─┼──────┼────┼────┼────┼──────┼────┼────┤
│3 │陳│95年9 月23日│9,000 元│eBay    │佯刊「DO│板橋郵局45支│黃瓊哲、│        │
│  │昱│13時11分    │        │        │POD 818 │局、帳號0311│0000-000│        │
│  │良├──────┤        ├────┤PRO 」行│0000000000、│734     │        │
│  │  │95年9 月23日│        │tomorrow│動電話  │戶名不詳    │        │        │
│  │  │13時33分    │        │61079   │        │            │        │        │
└─┴─┴──────┴────┴────┴────┴──────┴────┴────┘
附表四
┌─┬──────────────┬──────────────┬────────┐
│編│犯罪事實及時間              │宣告之罪、刑                │ 減得之刑       │
│號│                            │                            │                │
├─┼──────────────┼──────────────┼────────┤
│1 │連續所為如附表一編號1 至編號│犯連續詐欺取財罪，處有期徒刑│減為有期徒刑捌月│
│  │20所示之犯行部分（犯罪時間為│壹年肆月                    │                │
│  │自94年12月25日起至95年6 月30│                            │                │
│  │日止）                      │                            │                │
├─┼──────────────┼──────────────┼────────┤
│2 │如附表一編號21所示之詐欺取財│犯詐欺取財罪，處有期徒刑月│減為有期徒刑壹月│
│  │犯行（犯罪時間95年7 月1 日）│                            │又拾伍日        │
├─┼──────────────┼──────────────┼────────┤
│3 │如附表一編號22所示之詐欺取財│犯詐欺取財罪，處有期徒刑月│減為有期徒刑壹月│
│  │犯行（犯罪時間95年7 月2 日）│                            │又拾伍日        │
├─┼──────────────┼──────────────┼────────┤
│4 │如附表一編號23所示之詐欺取財│犯詐欺取財罪，處有期徒刑月│減為有期徒刑壹月│
│  │犯行（犯罪時間95年7 月2 日）│                            │又拾伍日        │
├─┼──────────────┼──────────────┼────────┤
│5 │如附表一編號24所示之詐欺取財│犯詐欺取財罪，處有期徒刑月│減為有期徒刑壹月│
│  │犯行（犯罪時間95年7 月3 日）│                            │又拾伍日        │
├─┼──────────────┼──────────────┼────────┤
│6 │如附表一編號25所示之詐欺取財│犯詐欺取財罪，處有期徒刑月│減為有期徒刑壹月│
│  │犯行（犯罪時間95年7 月3 日）│                            │又拾伍日        │
├─┼──────────────┼──────────────┼────────┤
│7 │如附表一編號26所示之詐欺取財│犯詐欺取財罪，處有期徒刑月│減為有期徒刑壹月│
│  │犯行（犯罪時間95年9 月18日）│                            │又拾伍日        │
├─┼──────────────┼──────────────┼────────┤
│8 │如附表一編號27所示之詐欺取財│犯詐欺取財罪，處有期徒刑月│減為有期徒刑壹月│
│  │犯行（犯罪時間95年9 月18日）│                            │又拾伍日        │
├─┼──────────────┼──────────────┼────────┤
│9 │如附表一編號28所示之詐欺取財│犯詐欺取財罪，處有期徒刑月│減為有期徒刑壹月│
│  │犯行（犯罪時間95年9 月18日）│                            │又拾伍日        │
├─┼──────────────┼──────────────┼────────┤
│10│如附表一編號29所示之詐欺取財│犯詐欺取財罪，處有期徒刑月│減為有期徒刑壹月│
│  │犯行（犯罪時間95年9 月20日）│                            │又拾伍日        │
├─┼──────────────┼──────────────┼────────┤
│11│如附表一編號30所示之詐欺取財│犯詐欺取財罪，處有期徒刑月│減為有期徒刑壹月│
│  │犯行（犯罪時間95年9 月20日）│                            │又拾伍日        │
├─┼──────────────┼──────────────┼────────┤
│12│如附表一編號31所示之詐欺取財│犯詐欺取財罪，處有期徒刑月│減為有期徒刑壹月│
│  │犯行（犯罪時間95年9 月21日）│                            │又拾伍日        │
├─┼──────────────┼──────────────┼────────┤
│13│如附表一編號32所示之詐欺取財│犯詐欺取財罪，處有期徒刑月│減為有期徒刑壹月│
│  │犯行（犯罪時間95年9 月21日）│                            │又拾伍日        │
├─┼──────────────┼──────────────┼────────┤
│14│如附表編號33所示之詐欺取財犯│犯詐欺取財罪，處有期徒刑月│減為有期徒刑壹月│
│  │行（犯罪時間95年9 月22日）  │                            │又拾伍日        │
├─┼──────────────┼──────────────┼────────┤
│15│如附表一編號34所示之詐欺取財│犯詐欺取財罪，未遂，處有期徒│減為有期徒刑壹月│
│  │犯行（犯罪時間95年11月27日）│刑貳月                      │                │
├─┼──────────────┼──────────────┼────────┤
│16│如附表一編號35所示之詐欺取財│犯詐欺取財罪，處有期徒刑月│減為有期徒刑壹月│
│  │犯行（犯罪時間95年11月27日）│                            │又拾伍日        │
├─┴──────────────┴──────────────┴────────┤
│應執行有期徒刑貳年。                                                            │
└────────────────────────────────────────┘


司法院資訊處製作；財團法人民間司法改革基金會備份。
